臺灣高雄地方法院刑事判決　　　　　100年度交簡上字第128號
上　訴　人　臺灣高雄地方法院檢察署檢察官
被　　　告　史明山
上列上訴人因被告過失傷害案件，不服本院高雄簡易庭民國100
年5 月10日100 年度交簡字第1934號第一審簡易判決（聲請簡易
判決處刑案號：臺灣高雄地方法院檢察署99年度偵字第16096 號
），提起上訴，嗣因被告就被訴事實為有罪之陳述，本院管轄之
第二審合議庭聽取當事人意見後，改依簡式審判程序進行，判決
如下：
    主  文
上訴駁回。
    事實及理由
一、本件被告史明山所犯係死刑、無期徒刑、最輕本刑為3 年以
    上有期徒刑以外之罪，其於審判程序中就被訴事實為有罪之
    陳述，經審判長告知簡式審判程序之旨，並聽取檢察官及被
    告之意見後，經本院依刑事訴訟法第273 條之1 第1 項之規
    定，裁定進行簡式審判程序。又本件卷內之證據調查，依同
    法第273 條之2 規定，不受第159 條第1 項關於傳聞法則規
    定之限制，依法均有證據能力，合先敘明。
二、本案經本院審理結果，認第一審簡易判決認事用法，均無違
    誤，量刑亦屬妥適，爰引用第一審簡易判決書記載之事實、
    證據及理由（如附件，含檢察官聲請簡易判決處刑書）。
三、檢察官上訴意旨雖以：被告為本案車禍之肇事主因，且被告
    迄今未與告訴人黃阿鴛達成和解，而告訴人所受傷害屬中度
    重傷害，僅量處有期徒刑3 月，原審量刑顯屬過輕為由，爰
    依告訴人之請求上訴，請求將原判決撤銷，更為適當之判決
    等語。然而量刑輕重，係屬事實審法院得依職權自由裁量之
    事項，苟已斟酌刑法第57 條 各款所列情狀而未逾越法定刑
    度，不得遽指為違法。又關於刑之量定及易科罰金之折算標
    準，係實體法上賦予法院得為自由裁量之事項，倘其未有逾
    越法律所規定之範圍，除顯有失出失入等科罰與罪責不相當
    之情形外，應予尊重，不得任意加以指摘（最高法院72年度
    臺上字第6696號、75年度臺上字第7033號判例參照）。查原
    審已審酌被告未遵守交通規則，致生本件車禍並使被害人受
    有起訴書所載之傷害，所為誠屬非是，惟念其犯後坦承犯行
    ，態度尚佳，及迄今仍未能與告訴人達成和解，且告訴人就
    本件車禍之發生亦與有過失等一切情狀，為謹慎之裁量，並
    無違法或顯然失出失入各情，亦無何科罰與罪責不相當或有
    違比例原則之瑕疵可指，檢察官循告訴人之請求提起上訴，
    指摘原審法院量刑過輕，為無理由，應予駁回。至告訴人主
    張汽車駕駛人，無駕駛執照駕車，因而致人受傷或死亡，應
    負刑事責任者，依道路交通管理處罰條例第86條第1 項規定
    ，應加重其刑等語。惟被告駕駛之堆高機，並非汽車而係動
    力機械，且堆高機並無通行證之發行，是被告駕駛堆高機縱
    有肇事，並不能適用前開法律規定加重其刑，附此敘明。
四、據上論斷，應依刑事訴訟法第455 條之1 第1 項、第3 項、
    第364 條、第368 條、第273 條之1 第1 項、第373 條，判
    決如主文。
本案經檢察官張志杰到庭執行職務。
中    華    民    國   100    年    7     月    21    日
            刑事第四庭    審判長法  官  葉文博
                                法  官  謝文嵐
                                法  官  郭任昇
以上正本證明與原本無異。
不得上訴。
中    華    民    國   100    年    7     月    21    日
                                書記官  葉玉芬
附錄本判決論罪科刑之法條：
中華民國刑法第284條
因過失傷害人者，處6月以下有期徒刑、拘役或5百元以下罰金，
致重傷者，處1年以下有期徒刑、拘役或5百元以下罰金。
從事業務之人，因業務上之過失傷害人者，處1年以下有期徒刑
、拘役或1千元以下罰金，致重傷者，處3年以下有期徒刑、拘役
或2千元以下罰金。